臺灣雲林地方法院刑事判決
110年度交易字第72號
公  訴  人  臺灣雲林地方檢察署檢察官
被      告  許哲豪


上列被告因過失傷害案件，經檢察官提起公訴（110年度偵字第4
32號），被告於本院準備程序進行中，就被訴事實為有罪之陳述
，經法官告知簡式審判程序意旨，並聽取檢察官及被告之意見後
，裁定依簡式審判程序審理，並判決如下：
    主  文
許哲豪犯過失傷害罪，處拘役伍拾日，如易科罰金，以新臺幣壹
仟元折算壹日。
    事  實
一、許哲豪於民國109年7月9日上午10時34分許，駕駛車牌號碼0
    00-0000號自用小貨車，沿雲林縣四湖鄉產業道路由東往西
    方向行駛，行至上開產業道路與雲135道路路口前時，本應
    注意行車速度應依標誌或標線之規定行駛，如行經無號誌交
    岔路口，應減速慢行，作隨時停車之準備，而依當時天候晴
    、日間自然光線、柏油路面乾燥、無缺陷、無障礙物，視距
    良好等情，又無不能注意之情事，竟疏於注意及此，未減速
    行駛，適有林國勤騎乘車牌號碼000-0000號普通重型機車，
    沿雲林縣四湖鄉雲135道路由南往北方向行駛至該處，亦疏
    未注意，而於行經無號誌交岔路口時，左方車未暫停讓右方
    車先行，2車遂發生碰撞，致林國勤受有左側股骨近端開放
    性骨折、左側股骨粗隆骨折、右腳第四腳趾骨骨折、頭部擦
    挫傷及左後足跟壓瘡等之傷害。
二、案經林國勤訴由雲林縣警察局臺西分局報告臺灣雲林地方檢
    察署檢察官偵查起訴。
    理  由
壹、程序部分：
　　本案被告許哲豪所犯之罪，係死刑、無期徒刑、最輕本刑為
    3年以上有期徒刑以外之罪，其於準備程序就前揭被訴事實
    為有罪之陳述，經法官告知簡式審判程序之旨，並聽取其與
    公訴人之意見後，裁定依刑事訴訟法第273條之1規定進行簡
    式審判程序，是本案之證據調查，依刑事訴訟法第273條之2
    規定，不受同法第159條第1項、第161條之2、第161條之3、
    第163條之1及第164條至第170條規定之限制，合先敘明。
貳、實體部分：
一、認定犯罪事實所憑之證據及理由：
　　上揭犯罪事實，業據被告於本院準備程序及審理程序均坦承
    不諱（本院卷第45頁、第49頁），核與證人即告訴人林國勤
    於警詢及偵查中之證述情節大致相符（警卷第15頁、偵卷第
    20頁），復有員警職務報告、道路交通事故現場圖、道路交
    通事故調查報告表㈠、㈡、告訴人林國勤之中國醫藥大學北港
    附設醫院診斷證明書、交通部公路總局嘉義區監理所109年1
    0月23日嘉監鑑字第1090296010號函暨所附之鑑定意見書、
    車牌號碼000-0000號、AWY-3990號車輛詳細資料報表、交通
    部公路總局109年12月24日路覆字第1090143240號函暨所附
    之覆議意見書各1份（警卷第19頁至第21頁、第25頁至第29
    頁、第55頁、第69頁至第72頁、第77頁至第79頁、本院卷第
    61頁至第67頁）、暨現場照片19張（警卷第31頁至第41頁）
    在卷可佐，足認被告之自白與事實相符，堪予採信。又按「
    行車速度，依速限標誌或標線之規定，無速限標誌或標線者
    ，應依下列規定：……二、行經設有彎道、坡路、狹路、狹橋
    、隧道、學校、醫院標誌之路段、道路施工路段、泥濘或積
    水道路、無號誌之交岔路口及其他人車擁擠處所，或因雨霧
    致視線不清或道路發生臨時障礙，均應減速慢行，作隨時停
    車之準備。」，道路交通安全規則第93條第1項第2 款定有
    明文。依被告前考領有駕駛執照及行車多時之經驗，對上開
    規定自應知之甚明；且案發當時天候晴、日間自然光線、柏
    油路面乾燥、無缺陷、無障礙物、視距良好等情，業據被告
    於審理時確認在卷，且有道路交通事故調查報告表㈠在卷可
    查（警卷第27頁），足認被告並無不能注意之情事，然被告
    竟疏未注意及此，導致本件事故之發生，因而使告訴人因本
    件車禍受有如犯罪事實所載之傷害，復有上開醫院診斷證明
    書在卷可憑，是被告之過失行為與告訴人所受傷害間顯有相
    當因果關係。至告訴人就本件車禍之發生，雖有疏失，然被
    告就本件車禍之發生既有如前所述之過失，自不能因告訴人
    亦有過失，即解免被告之罪責。本件事證明確，被告犯行洵
    堪認定，應予依法論科。
二、論罪科刑：
　　核被告所為，係犯刑法第284條前段之過失傷害罪。又被告
    於肇事後留在事故現場，向前往現場處理，尚不知肇事者為
    何人之警員坦承肇事，嗣並接受裁判之事實，有被告許哲豪
    之雲林縣警察局臺西分局交通分隊道路交通事故肇事人自首
    情形紀錄表1份（警卷第47頁）在卷可參，是被告於員警尚
    不知何人犯罪前，坦承其為行為人，合於自首之要件，爰依
    刑法第62條前段之規定，減輕其刑。爰審酌被告為考領有合
    法駕駛執照之人，本應謹慎注意遵守交通規則，以維其他參
    與道路交通者之安全，卻疏未注意，導致本件車禍事故之發
    生，告訴人並受有如事實欄所示之傷勢，被告所為自應受有
    相當之刑事非難。惟念及被告事後坦承犯行，且表示有意賠
    償告訴人之損失，犯後態度尚可，兼衡被告自陳與祖母、父
    母同住，未婚無子，以擔任台電技術員為業，並酌其智識程
    度、於本件車禍事故之過失情節、告訴人與有過失、受傷狀
    況等一切情狀，量處如主文所示之刑，並諭知易科罰金之折
    算標準。
據上論斷，依刑事訴訟法第273條之1第1項、第299條第1項前段
，刑法第284條前段、第62條前段、第41條第1項前段，刑法施行
法第1條之1第1項，判決如主文。
本案經檢察官江金星、廖易翔提起公訴，檢察官林豐正到庭執行
職務。
中    華    民    國   110    年    8    月     12    日
                  刑事第三庭  法  官  陳碧玉
以上正本證明與原本無異。
如不服本判決應於收受判決後20日內向本院提出上訴書狀，並應
敘述具體理由；其未敘述上訴理由者，應於上訴期間屆滿後20日
內向本院補提理由書（均須按他造當事人之人數附繕本）。「切
勿逕送上級法院」。
告訴人或被害人對於判決如有不服，具備理由請求檢察官上訴者
，其上訴期間之計算，係以檢察官收受判決正本日期為準。
                              書記官  許馨月
中　　華　　民　　國　　110 　年　　8 　　月　　13　　日
附錄本案論罪科刑法條全文：
中華民國刑法第284條
因過失傷害人者，處1年以下有期徒刑、拘役或10萬元以下罰金
；致重傷者，處3年以下有期徒刑、拘役或30萬元以下罰金。